# 担保扶持基金的核算

提问人：1091 时间：2015-06-10 12:22:23
请问，在新准则下，担保公司收到的担保扶持基金如何核算？是按照政府补助核算吗？企业想申报新三板资料，请问申报期间之前收到的担保扶持基金是否需要按照新准则追溯调整？

回答人：chenyiwei
根据财政部网站上对金融司的职责说明（http://jrs.mof.gov.cn/zhengwuxin ... 20080522_33463.html），金融司的职责包括“拟订银行、保险、证券、信托及其他非银行金融机构的资产与财务管理制度并监督其执行”，但并不包括制定和解释相关的会计处理规范，相关的会计处理应按照企业会计准则的规定执行。我们认为：“先计入营业外收入，再通过利润分配方式转入盈余公积或一般风险准备”应当是最为符合企业会计准则对政府补助的会计处理原则规定的。 但是，基于目前国内会计和财务监管的现状，我们理解，如果就此风险补偿专项资金已咨询了有关金融企业财务和国资的主管部门，则该主管部门的要求也应得到一定程度的尊重。建议你了解其他担保、再担保公司对收到的风险补偿专项资金的会计处理方式，如果在收到时直接计入“担保赔偿准备金”是行业内通行的惯例，则也可参照该惯例进行账务处理和报表列报，但对该项会计政策，应在财务报表附注的“重要会计政策和会计估计”中予以单独披露。